【裁判字號】    90,台上,1562
【裁判日期】    900315
【裁判案由】    偽造文書等罪
【裁判全文】
最高法院刑事判決                                九十年度台上字第一五六二號
    上  訴  人  甲○○
右上訴人因偽造文書等罪案件，不服台灣高等法院台南分院中華民國八十九年十二月
二十七日第二審判決（八十九年度上訴字第一二六三號，起訴案號：台灣雲林地方法
院檢察署八十八年度偵字第三六七四、五○二三號），提起上訴，本院判決如左：
    主  文
上訴駁回。
    理  由
一偽造公印部分：
按刑事訴訟法第三百七十七條規定，上訴於第三審法院，非以判決違背法令為理由，
不得為之。是提起第三審上訴，應以原判決違背法令為理由，係屬法定要件。如果上
訴理由狀並未依據卷內訴訟資料，具體指摘原判決不適用何種法則或如何適用不當，
或所指摘原判決違法情事，顯與法律規定得為第三審上訴理由之違法情形，不相適合
時，均應認其上訴為違背法律上之程式，予以駁回。本件原判決維持第一審論處上訴
人甲○○偽造公印累犯罪刑之判決，駁回其在第二審之上訴。已詳認定犯罪事實之
依據及憑以認定之理由，並對上訴人否認犯罪之辯詞，如何不足採信，均已依據卷內
資料予以指駁及說明，從形式上觀察，原判決並無任何違背法令之處。查原判決係依
憑上訴人之供述，證人許鳳玫、林瑞峰之證述，卷附財政部基隆關稅局八十八年七月
十六日函及扣案偽造之基隆關稅局五堵分局簽證文件專用章二枚等證據，資以認定上
訴人犯有本件罪行。並非僅以上訴人之供述作為論罪之唯一證據。又法院審理案件，
應本於其調查所得之證據資料，作為判斷之基礎，不受他人調查證據或其他案件事實
認定之拘束。原審八十九年度上易字第二一三號林瑞峰竊盜等案件所為事實之認定，
對本案並無拘束力，要難執為上訴人無偽造公印犯行之論據。上訴意旨未依據卷證資
料，具體指摘原判決如何違背法令，置原判決之論於不顧，仍執陳詞為事實上之爭
辯，並對原審採證認事之職權行使，任意指摘，難謂已符合首揭法定上訴要件，其上
訴違背法律上之程式，應予駁回。
二加重竊盜部分：
按刑事訴訟法第三百七十六條所列各罪之案件，經第二審判決者，不得上訴於第三審
法院，法有明文。本件上訴人加重竊盜部分，原審係依刑法第三百二十一條第一項第
四款論處罪刑，核屬刑事訴訟法第三百七十六條第二款之案件。依首開說明，既經第
二審判決，自不得上訴於第三審法院，上訴人竟復提起上訴，顯為法所不許。
據上論結，應依刑事訴訟法第三百九十五條前段，判決如主文。
中      華      民      國     九十     年      三      月     十五     日
                              最高法院刑事第六庭
                                  審判長法官  謝  家  鶴
                                        法官  洪  文  章
                                        法官  花  滿  堂
                                        法官  陳  世  淙
                                        法官  洪  佳  濱
      右正本證明與原本無異
                                              書  記  官
中      華      民      國     九十     年      三      月    二十九    日


司法院資訊處製作；財團法人民間司法改革基金會備份。
